臺灣高等法院刑事裁定　　　　　　　　100年度聲再字第312號
再審聲請人
即受判決人　葉瑞珍
上列再審聲請人因業務侵占案件，對於本院100年度上易字第915
號，中華民國100年6 月1日第二審確定判決（臺灣板橋地方法院
99年度易字第2960號，起訴案號：臺灣板橋地方法院檢察署99年
度偵字第20324號），聲請再審，本院裁定如下：
    主  文
再審之聲請駁回。
    理  由
一、聲請意旨略以：再審聲請人即受判決人葉瑞珍與被害人即告
    訴人已和解，並書立不限期限還款之和解書，原確定判決量
    刑時未予斟酌該和解書。且受判決人已得被害人原諒，表明
    不再追究而撤回告訴，受判決人目前仍在被害人所經營之珠
    寶銀樓工作，原審卻置上開情事不理，逕判決受判決人應執
    行有期徒刑1年4月。是原確定判決就上開重要證據均漏為審
    酌，懇請撤銷原裁定云云。
二、按「不得上訴於第三審法院案件，除前條規定外，其經第二
    審確定之有罪判決，如就足生影響於判決之重要證據漏未審
    酌者，亦得為受判決人之利益，聲請再審。」刑事訴訟法第
    421 條定有明文。所謂「漏未審酌」乃指第二審判決前已發
    現而提出之證據，未予審酌而言，苟被捨棄之證據，已於理
    由內敘明其捨棄之理由者，或未據提出，第二審無從審酌者
    ，均非漏未審酌。又所謂「重要證據」，必須該證據已足認
    定受判決人應受無罪、或免訴、或輕於原審所認定之罪名方
    可，如不足以推翻原審所認定罪刑之證據，即非足生影響於
    原判決之重要證據。次按「有罪之判決確定後，因發現確實
    之新證據，足認受有罪判決之人應受無罪、免訴、免刑或輕
    於原判決所認罪名之判決者，為受判決人之利益，得聲請再
    審」，刑事訴訟法第420 條第1 項第6 款定有明文。而所謂
    「發現確實之新證據」，係指該證據於事實審法院判決前已
    經存在，為法院及當事人所不及知，不及調查斟酌，至其後
    始行發見，若判決前已經當事人提出或聲請調查之證據，經
    原審法院本於論理法則、經驗法則為審酌而捨棄不採者，即
    非該條所謂發見之新證據，其後自不得再提出同一證據，爭
    執確定判決有事實誤認或理由矛盾，且該所謂新證據亦係就
    該證據本身形式上觀察，固不以絕對不須經過調查程序為條
    件，但必須顯然可認為足以動搖原有罪確定判決，而為受判
    決人無罪、免訴、免刑或輕於原判決所認罪名之判決者為限
    （參照最高法院28年抗字第8 號判例、77年度台抗字第60號
    判決意旨）。
三、經查：本件受判決人提出其於民國100年3月與被害人簽訂之
    和解書，此和解書業經原確定判決審酌在卷，並經原確定判
    決於理由欄內敘明該和解雖尚未履行，但此和解係犯案後民
    事賠償及態度之問題，與受判決人本案涉犯刑案之情節無涉
    ，且侵占罪係屬非告訴乃論罪，被害人之宥恕僅得為法院量
    刑之參酌，而非唯一審酌，非法院必受被害人請求之拘束。
    受判決人無視被害人宥恕，仍留任繼續工作之改過機會，竟
    仍再為本案多次犯行，顯未記取教訓，即無緩刑理由（原確
    定判決第2頁第9至16行）。揆諸上開說明，原確定判決自無
    重要證據漏未審酌之違誤，此和解書亦非判決前已存在之「
    新證據」。從而，本件再審聲請應認為無理由，應予駁回。
四、據上論斷，應依刑事訴訟法第434條第1項，裁定如主文。
中    華    民    國    100    年    7    月    25    日
                  刑事第二庭審判長法  官 洪光燦
                                  法  官 宋明蒼
                                  法  官 李麗玲
以上正本證明與原本無異。
不得抗告。
                                  書記官 廖婷璇
中    華    民    國    100    年    7    月    25    日